臺灣桃園地方法院刑事判決
110年度簡上字第549號
上  訴  人  臺灣桃園地方檢察署檢察官
被      告  張仁豪


            繆瀚文


            許育嘉


上列上訴人因被告妨害自由等案件，不服本院於民國110年10月1
5日所為110年度桃簡字第1233號第一審刑事簡易判決（聲請簡易
判決處刑書案號：臺灣桃園地方檢察署109年度偵字第35047號、
110年度偵字第8978號），提起上訴，本院管轄之第二審合議庭
判決如下：
    主  文
上訴駁回。
    事實及理由
一、本案經本院合議庭審理結果，認原審簡易判決以被告乙○○、
    丁○○及丙○○共同犯恐嚇危害安全罪，各判處有期徒刑2月、2
    月、拘役50日，如易科罰金，以新臺幣1,000元折算1日，認
    事用法均無違誤，量刑亦屬適當，應予維持，並引用原審簡
    易判決書記載之事實、證據及理由（如附件）。
二、檢察官上訴意旨略以：本案被告3人於接近深夜之22時41分
    許，至告訴人甲○○住處燃放鞭炮，屬一般人即將睡眠之休憩
    時間，而鞭炮炸裂聲音極為巨大，被告3人具一般通常智識
    及社會經驗，自知及此，仍執意為之，渠等主觀顯具妨害告
    訴人居住安寧之認知及意欲，具妨害居住安寧之故意，客觀
    針對告訴人點燃一長串鞭炮，製造鞭炮延續性之爆炸聲響，
    顯非屬社會一般人於夜間休憩時間所能容忍之噪音限度，告
    訴人原未遭干擾享有之居住安寧因此炸裂聲響中斷，被告3
    人以對物強暴之方式，妨害告訴人之居安寧自由甚明等語。
三、駁回上訴理由：
㈠、按刑法第304條強制罪所保護之法益，為個人之意思決定或身
    體活動自由，固不以被害人之自由完全受壓制為必要，但所
    為強暴、脅迫，仍須達於足以妨礙他人意思決定或身體活動
    自由，而發生強制作用之程度，方屬該當。倘未達此程度，
    即不能以該罪相繩。即其強暴脅迫行為會使人為一定之作為
    或不作為或妨害人在法律上所得為之一定作為或不作為，此
    有最高法院74年台上字第4225號判例可參。而居住安寧及睡
    眠品質之維護，固係人類正當合理行使而應受法律保障之權
    利，然所謂居住安寧權一般係指有關製造、發出超越一般人
    社會生活所無法容忍之噪音侵入之情況，且該噪音持續相當
    期間，嚴重影響他人之居住生活品質已達情節重大之程度而
    言。
㈡、經查，本案被告3人於民國109年8月13日22時42分許，前往告
    訴人位於桃園市○○區○○路000號住處騎樓前點燃鞭炮，雖因
    鞭炮炸裂產生巨大聲響，而造成告訴人恐懼之情，惟依被告
    3人在騎樓前燃放鞭炮之行為，客觀上難認有何妨礙告訴人
    在屋內之意思決定，或使其身體為一定作為或不作為之活動
    自由；又審酌被告3人放鞭炮持續之時間僅為數10秒，頻率
    為1次，且告訴人於偵查中指訴：我1個人住三層樓的房子，
    被告3人當時放鞭炮時，我在家洗澡等語，可知告訴人住處
    僅有其1人居住，且案發時正在沐浴，尚無因被告3人燃放鞭
    炮之行為，而有干擾其正常休息睡眠，是難認被告3人之行
    為構成刑法第304條強制罪。檢察官上訴意旨所指，並無理
    由，應予以駁回。
據上論斷，應依刑事訴訟法第455條之1第1項、第3項、第368 條
、第373條，判決如主文。
本案經檢察官吳建蕙提起公訴，檢察官劉倍到庭執行職務
中　　華　　民　　國　　111 　年　　5 　　月　　 6　　日
                刑事第八庭審判長法  官  許雅婷

                                法  官  徐雍甯

                                法　官　郭書綺
以上正本證明與原本無異。
不得上訴。
　　　　　　　　　　　　　　　  書記官　蔡忠晏
中　　華　　民　　國　　111 　年　　5 　　月　　6 　　日
附件：
臺灣桃園地方法院刑事簡易判決　　　 110年度桃簡字第1233號
聲  請  人  臺灣桃園地方檢察署檢察官
被　　　告　乙○○　男　民國00年0月00日生
                    身分證統一編號：Z000000000號
                    住桃園市○○區○○○街00號6樓
            丁○○　男　民國00年0月00日生
                    身分證統一編號：Z000000000號
                    住桃園市○○區○○○街00號8樓之4 
            丙○○　男　民國00年0月0日生
                    身分證統一編號：Z000000000號
                    住桃園市○○區○○路0000○0號9樓之2
上列被告因妨害自由等案件，經檢察官聲請以簡易判決處刑（10
9 年度偵字第35047 號、110 年度偵字第8978號），本院判決如
下：
    主  文
乙○○共同犯恐嚇危害安全罪，處有期徒刑貳月，如易科罰金，
以新臺幣壹仟元折算壹日。
丁○○共同犯恐嚇危害安全罪，處有期徒刑貳月，如易科罰金，
以新臺幣壹仟元折算壹日。
丙○○共同犯恐嚇危害安全罪，處拘役伍拾日，如易科罰金，以
新臺幣壹仟元折算壹日。
    事實及理由
一、犯罪事實丁○○曾與祖母繆黃芳美同住在桃園市○○區○○路000 
    號，與住在同市區○○路000 號之甲○○係鄰居，詎其因繆黃芳
    美與甲○○有訴訟糾紛，其父親繆譯賢亦於109 年8 月13日至
    本署開庭而心生不滿，竟與友人乙○○、丙○○共同基於恐嚇危
    害安全之犯意聯絡，於同日晚間10時42分許，由丁○○先行準
    備鞭炮，復駕駛車牌號碼000-0000號自用小客車搭載乙○○、
    丙○○，至桃園市○○區○○路000 號甲○○住處前，共同擺放鞭炮
    於甲○○住處其樓前方，再由乙○○點燃，使甲○○因鞭炮炸裂之
    巨大聲響心生畏懼，致生危害於生命、身體、財產、名譽之
    安全。
二、認定上開犯罪事實所憑之證據與理由，聲請簡易判決處刑書
    已論敘甚詳，本院遍閱全卷後與檢察官之認定相同，是均引
    用檢察官聲請簡易判決處刑書之記載（如附件），並補充理
    由如下：訊據被告丙○○、乙○○、謬瀚文（下如合稱，均稱被
    告3 人）固於偵查中否認有何恐嚇犯行，惟嗣後於本院審理
    中均具狀坦承犯行，經查：㈠按刑法第305 條之恐嚇罪，所
    稱以加害生命、身體、自由、名譽、財產之事，恐嚇他人者
    ，係指以使人生畏怖心為目的，通知將加惡害之旨於被害人
    而言，所謂致生危害於安全，係指受惡害之通知者，因其恐
    嚇而生安全上之危險與實害之謂，至行為人主觀上是否確有
    實現加害之意圖或決心，則非所問。故恐嚇係指凡一切言語
    、舉動足以使人生畏怖心者，均包含在內。而言語或舉動是
    否足以使他人生畏怖心，應依社會一般觀念衡量之，如行為
    人之言語、舉動，依社會一般觀念，均認係惡害之通知，而
    足以使人生畏怖心時，即不失為恐嚇，且僅以受惡害之通知
    者心生畏懼而有不安全之感覺為已足，不以發生客觀上之危
    害為要件，即所稱之加害，不須果有加害之事，亦不必真有
    加害之意。㈡則查，被告3 人至告訴人甲○○家前方道路上擺
    放鞭炮並點燃之行為，係已接近深夜之22時41分許，又被告
    乙○○將鞭炮炮頭擺放於告訴人家前騎樓前，距離告訴人家已
    甚接近，從而鞭炮炸裂所發出之聲音勢必極鉅，此舉在社會
    通念上係具有濃厚警告意味之動作。又因事出突然，一時之
    間難與槍響、炸藥等加以區分，自將造成居於屋內突然聽聞
    該聲響之告訴人心生畏懼，足生危害於其安全。再者，告訴
    人於偵查中陳稱其獨居於案發建築物內，而非一般公寓大廈
    內尚有其他多人居住，倘若一人居於屋內，而屋外騎樓前又
    遭他人近距離燃放鞭炮，告訴人即受惡害通知者認定屋外燃
    放之鞭炮係針對屋內之自己予以警告，從而擔憂是否接下來
    會續有其他更進一步不利於己之舉動，從而心生畏懼，實與
    常情相符。又告訴人於偵查中陳稱：被放鞭炮當然會害怕，
    我也睡不著，社會局也有來關心我等語，益證告訴人確因被
    告3 人燃放鞭炮之舉而心生畏懼，是被告3 人所為本案燃放
    鞭炮之行為，自構成刑法第305 條恐嚇危害安全之犯行無訛
    。㈢另按以自己共同犯罪之意思，參與實施犯罪構成要件以
    外之行為，或以自己共同犯罪之意思，事先同謀，而由其中
    一部分人實施犯罪之行為者，均為共同正犯（司法院釋字第
    109號參照）。又共同正犯之成立，只須具有犯意之聯絡與
    行為之分擔，既不問犯罪動機起於何人，亦不必每一階段犯
    行，均經參與，且意思之聯絡不限於事前有協議，即僅於行
    為當時有共同犯意之聯絡者，亦屬之。其表示之方法，亦不
    以明示通謀為必要，即相互間有默示之合致，亦無不可。而
    共同實施犯罪行為之人，在合同意思範圍以內，各自分擔犯
    罪行為之一部，相互利用他人之行為，以達其犯罪目的者，
    即應對全部所發生之結果，共同負責，是共同正犯在犯意聯
    絡範圍內之行為，應同負全部責任（最高法院109 年台上字
    第2420號判決意旨參照）。是倘犯罪結果係因共犯之合同行
    為所致者，無論出於何人所為，在共犯間均應同負全部責任
    ，並無分別何部分為孰人實行之必要（最高法院95年度台上
    字第3739號判決意旨參照）。經查，被告乙○○於本案中既係
    親自下手點燃鞭炮之人，顯已從事構成要件之行為，則無論
    其與告訴人間有無糾紛、仇隙，其所為客觀上復已屬恐嚇危
    安罪，業如前述，自屬共同正犯；另被告丙○○於本案中雖未
    點鞭炮、僅站在旁邊觀看，惟其於偵查中供稱：我有下車，
    因為他們要放鞭炮，我要下車看；我下車前就知道他們要放
    鞭炮等語（見偵卷第86頁），揆諸首揭說明，以自己亦參與
    犯罪之意思，事先同謀，而由其中一部分人實施犯罪之行為
    者，仍為共同正犯，且彼此間互相之謀議以默示即可，可知
    被告丙○○於本案中雖無親自下手實施燃放鞭炮之恐嚇行為，
    惟其既於被告乙○○下車燃放鞭炮前，即知其係要下車燃放鞭
    炮、甚且繼而下車觀看被告乙○○燃放鞭炮，毫無予以攔阻或
    打算退出之舉，顯見被告丙○○縱無明示與其餘2 被告有共同
    犯本案之罪之意，至少亦有與其餘2 被告默示共同犯本案之
    主觀犯意，灼然甚明。徵諸上開說明，被告丙○○亦應與其餘
    2 名被告同負全部責任。㈣綜上所述，本案事證明確，被告3
     人之恐嚇犯行均洵堪認定，應予依法論科。
三、論罪科刑：㈠核被告丙○○、乙○○、謬瀚文所為，均係犯刑法
    第305 條之恐嚇危害安全罪。又被告乙○○前因公共危險案件
    ，經臺灣桃園地方法院以107 年度桃交簡字第78號判決處有
    期徒刑3 月確定，於民國107 年5 月16日易科罰金執行完畢
    ；被告丁○○前因公共危險案件，經同法院以104 年度桃交簡
    字第3444號判決處有期徒刑2 月確定，於105 年2 月25日易
    科罰金執行完畢；被告丙○○前因公共危險案件，經同法院以
    109 年度桃交簡字第824 號判決判處有期徒刑2 月確定，而
    於109 年7 月1 日易科罰金執行完畢，此有被告3 人之臺灣
    高等法院被告前案紀錄表在卷可證，渠等均係於前案執行完
    畢後之5 年內，故意再犯本案有期徒刑以上之罪，固均為累
    犯，然衡諸被告3 人構成累犯之前案均為酒後駕車公共危險
    案，與本案恐嚇危害安全罪之犯罪型態，無論原因、罪質、
    主觀犯意、侵害法益及社會危害程度均有異，尚難逕認被告
    3人未能記取前案論罪科刑之教訓，而有對刑罰之反應能力
    屬較為薄弱之情形，是參諸司法院釋字第775 號解釋意旨，
    認均不依刑法第47條第1 項之規定予以加重其刑為適當。另
    被告3 人就本案犯行間，有犯意聯絡及行為分擔，均為共同
    正犯。㈡爰以行為人之責任為基礎，審酌被告謬瀚文僅因認
    為其祖母與告訴人間有訴訟上之糾紛而心生不滿，竟無視其
    祖母與告訴人間之糾紛已於臺灣桃園地方檢察署檢察官積極
    調查處理，自行購買鞭炮後搭載其餘被告2 人，至告訴人住
    家騎樓前透過燃放鞭炮之舉恐嚇告訴人；被告乙○○、丙○○與
    告訴人素不相識，僅因偶然由被告謬瀚文處聽聞其祖母與告
    訴人間之糾紛，竟即共同基於恐嚇告訴人之犯意聯絡，由被
    告乙○○親自下手實施恐嚇犯行，將鞭炮點燃、被告丙○○則下
    車在旁觀看，毫無阻攔之舉，渠等三人之上述恐嚇行為並造
    成告訴人心理感受恐懼及壓力，致生危害於告訴人之生命、
    身體安全，亦破壞社會治安及善良秩序，殊為不該，同時顯
    見被告3 人均欠缺自制能力，法紀觀念薄弱；復斟酌被告3
    人案發後原先均矢口否認犯行，嗣於本院審理中終知坦承犯
    行之犯後態度；並衡以被告3 人參與本案犯罪之程度多寡，
    其等於警詢中分別自述之教育程度、職業、家庭經濟狀況（
    見偵卷第7 、21、25頁）等一切情狀，分別量處如主文所示
    之刑，並均諭知易科罰金之折算標準，以資懲儆。
四、不另為無罪之諭知：㈠聲請簡易判決處刑書意旨另以：被告3
     人於上揭時、地於告訴人住家騎樓前燃放鞭炮之恐嚇行為
    ，同時係基於強制之犯意聯絡為之，以上開燃放鞭炮之強暴
    方式妨害告訴人甲○○居住安寧之自由。因認被告3 人另涉犯
    刑法第304 條第1 項之強制罪嫌等語。㈡按犯罪事實應依證
    據認定之，無證據不得認定犯罪事實；不能證明被告犯罪者
    ，應諭知無罪之判決，刑事訴訟法第154條第2 項、第301 
    條第1 項分別定有明文。次按故意犯罪之構成要件該當，除
    客觀構成要件該當外，另包括主觀犯罪故意該當，被告必須
    對於犯罪之完成具有實現犯罪之知與欲，於犯罪之客觀構成
    要件與主觀構成要件對應之情況下，犯罪方屬成立。㈢經查
    ，本案檢察官聲請意旨固認被告3 人上開燃放鞭炮之行為係
    以強暴方式妨害告訴人居住安寧之自由，然檢察官負有就被
    告3 人於燃放鞭炮時，除如上述恐嚇告訴人之恐嚇犯意外，
    另均具有「妨害告訴人居住安寧之主觀犯意」始可，若非如
    此解釋，則任何行為人之恐嚇犯行，倘受害者接受惡害通知
    時係待在家中，甚至於接受惡害通知時不在家中，惟嗣後返
    回住家，而因行為人之恐嚇犯行致心生恐懼之情形下，將率
    皆構成強制犯行，如此一來將使恐嚇罪與強制罪之區辨產生
    困難，亦無法充分反映強制罪之法定刑度較恐嚇罪高，其不
    法內涵理應較恐嚇罪更高之情形。而本案中除告訴人之單一
    指訴，稱其認為自己之居住安寧遭被告3 人妨害以外，既乏
    其他客觀證據資料以佐證此情，已難遽認告訴人之居住安寧
    確遭妨害。又衡諸被告3 人於本案中僅係一次至告訴人住家
    騎樓前燃放鞭炮，時間不長，所造成妨害效果較微，尚非多
    次或持續一段較長時間不斷於該處燃放鞭炮，依一般客觀第
    三人之觀察，應尚難認被告主觀上除恐嚇告訴人使其心生畏
    懼之犯意外，另持干擾告訴人生活起居、睡眠等妨害居住安
    寧之主觀犯意。縱上，依卷附檢察官所舉之證據，尚不足以
    致本院對被告3 人均構成刑法強制罪之無合理懷疑確信心證
    ，揆諸首揭說明，自應對被告3 人就此部分為無罪之諭知。
    然因聲請簡易判決處刑意旨認為此部分與被告3 人經本院上
    揭認定構成之恐嚇犯行間，有想像競合犯之裁判上一罪之關
    係，爰不另為無罪之諭知。
五、依刑事訴訟法第449 條第1 項、第3 項、第454 條第2 項，
    刑法第28條、第305 條、第41條第1 項前段，刑法施行法第
    1 條之1 第1 項，逕以簡易判決如主文。
六、如不服本判決，得自收受送達之翌日起20日內向本院提出上
    訴狀，上訴於本院第二審合議庭（須附繕本）。本案經檢察
    官聲請以簡易判決處刑。
中　　華　　民　　國　 110　　年　　10　　月　　15　　日
                  刑事第一庭  法　官  林述亨
以上正本證明與原本無異。
如不服本判決，應於判決送達後20日內向本院提出上訴狀（應附
繕本）。
                              書記官　黃甄智
中　　華　　民　　國　 110　　年　　10　　月　　15　　日
附錄本案所犯法條全文
中華民國刑法第305條
以加害生命、身體、自由、名譽、財產之事恐嚇他人，致生危害
於安全者，處2 年以下有期徒刑、拘役或9 千元以下罰金。

附件：
臺灣桃園地方檢察署檢察官聲請簡易判決處刑書
                                    109年度偵字第35047號
                                     110年度偵字第8978號
    被　　　告　乙○○　男　23歲（民國00年0月00日生）
                        住桃園市○○區○○○街00號6樓
                        國民身分證統一編號：Z000000000號
                丁○○　男　30歲（民國00年0月00日生）
                        住桃園市○○區○○○街00號8樓之4
                        國民身分證統一編號：Z000000000號
                丙○○　男　29歲（民國00年0月0日生）
                        住桃園市○○區○○路0000○0號9樓
                          之2
                        國民身分證統一編號：Z000000000號
上列被告因妨害自由案件，業經偵查終結，認為宜以簡易判決處
刑，茲將犯罪事實及證據並所犯法條分敘如下：
          犯罪事實
一、乙○○前因公共危險案件，經臺灣桃園地方法院以107 年度
    桃交簡字第78號判決處有期徒刑3 月確定，於民國107 年5
    月16日易科罰金執行完畢；丁○○前因公共危險案件，經同
    法院以104 年度桃交簡字第3444號判決處有期徒刑2 月確定
    ，於105 年2 月25日易科罰金執行完畢。
二、丁○○曾與祖母繆黃芳美同住在桃園市○○區○○路000 號
    ，與住在同市區○○路000 號之甲○○係鄰居，詎其因繆黃
    芳美與甲○○有訴訟糾紛，其父親繆譯賢亦於109 年8 月13
    日至本署開庭而心生不滿，竟與友人乙○○、丙○○共同基
    於恐嚇危害安全、強制之犯意聯絡，於同日晚間10時42分許
    ，由丁○○先行準備鞭炮，復駕駛車牌號碼000-0000號自用
    小客車搭載乙○○、丙○○，至桃園市○○區○○路000 號
    甲○○住處前，共同擺放鞭炮範圍，再由乙○○點燃，使邱
    星霖因鞭炮炸裂之巨大聲響心生畏懼，致生危害於生命、身
    體、財產、名譽之安全，並以此強暴方式，妨害甲○○居住
    安寧之自由。嗣甲○○報警處理，始悉上情。
三、案經甲○○訴由桃園市政府警察局桃園分局報告暨本署檢察
    官簽分偵辦。
            證據並所犯法條
一、訊據被告丁○○、乙○○、丙○○均矢口否認有何恐嚇、強
    制犯行，辯稱：慶祝乙○○生日、發票中獎，買了鞭炮隨意
    放，那邊比較好停車，不認識甲○○，不是針對她云云。經
    查，被告3 人於上揭時、地至告訴人甲○○住處燃放鞭炮乙
    節，業據被告3 人、證人即告訴人甲○○於警詢、偵查中陳
    述明確，並有監視器錄影截取照片4 張、本署檢察官勘驗筆
    錄、監視器錄影光碟等件在卷可稽，此部分事實堪以認定；
    次查，被告乙○○非於上開犯罪日生日，且僅被告丙○○於
    109 年4 月7 日有統一發票? 領紀錄，被告丁○○、乙○○
    則無此紀錄，有被告乙○○之全戶戶籍資料( 完整姓名) 查
    詢結果、財政部印刷廠110 年4 月19日財印業字第00000000
    890 號函暨所附統一發票中獎清冊資料庫系統資料截取畫面
    5 張在卷足憑，被告3 人核無需慶祝之情事，所辯顯屬虛捏
    ；而被告丁○○曾住在桃園市○○區○○路000 號，與繆黃
    芳美為祖孫關係，現與父親繆譯賢同住，其現居地至繆黃芳
    美住處僅需7 分鐘車程，繆黃芳美復與告訴人前有訴訟糾紛
    ，而廖譯賢、繆黃芳美並於本案犯罪日下午4 時21分許至本
    署開庭，有繆黃芳美之三親等資料查詢結果、被告丁○○之
    個人戶籍資料( 完整姓名) 查詢結果、GOOGLE MAP網路查詢
    資料、本署109 年度調偵字第2051號不起訴處分書、109 年
    度偵字第22577 號卷附桃園市政府警察局桃園分局桃警分刑
    字第1090028021號刑事案件報告書、本署檢察官辦案進行單
     ( 109年8 月13日下午4 時15分開庭) 、本署點名單、詢問
    筆錄可證，且證人丙○○證稱：當天跟乙○○還有其他朋友
    在海產店喝酒，丁○○不在，要去其他地方繼續喝，就叫繆
    瀚文載，印象中從海產店到告訴人住處沒有繞去買鞭炮等語
    ，被告丁○○於警詢、偵查中復自承由其駕車乙情，堪信係
    由被告丁○○先行準備鞭炮；再審酌被告丁○○與繆黃芳美
    、繆譯賢之關係、7 分鐘車程探視繆黃芳美之便利性，互核
    本案犯罪日即其祖母、父親於本署偵查開庭之特殊性及現今
    我國三大節慶、母親節或生日等常有家族聚會、往來，被告
    丁○○顯然知悉告訴人與繆黃芳美間之糾紛，而與被告張仁
    豪、丙○○共同實施本案犯行。而燃放鞭炮產生連續巨大聲
    響，具有使人誤以為爆裂物炸裂、手槍槍響之效果，為黑道
    討債，恐嚇他人之慣用手法，無故在他人門宅周遭燃放鞭炮
    ，除將造成驚嚇外，更有明確傳達自己知悉他人住居所，日
    後可隨時前來騷擾、加害之意，被告3 人所為確使告訴人心
    生畏怖，此不因被告3 人與告訴人是否實際相識而異，被告
    3 人恐嚇危害安全、妨害告訴人居住安寧自由之強制犯行甚
    明，渠等上揭所辯要屬卸責之詞，顯不可採，本案犯嫌堪以
    認定。
二、核被告3 人所為，均係犯刑法第305 條之恐嚇危害安全、第
    30 4條第1 項之強制等罪嫌，被告3 人以1 行為觸犯上開罪
    嫌，為想像競合犯，請依刑法第55條前段規定，從一重之強
    制罪嫌處斷；被告3 人就本案犯行間，有犯意聯絡及行為分
    擔，請論以共同正犯。被告丁○○、乙○○前曾受如犯罪事
    實欄所載之有期徒刑執行完畢，有刑案資料查註紀錄表在卷
    可稽，5 年以內故意再犯本件有期徒刑以上之罪，為累犯，
    請參照大法官會議釋字第775 號解釋意旨，審酌是否依刑法
    第47條第1 項規定加重其刑。
三、依刑事訴訟法第451條第1項聲請逕以簡易判決處刑。
    此　　致
臺灣桃園地方法院
中　　華　　民　　國　 110　　年　　5 　　月　　26　　日
                          檢　察　官  吳建蕙
本件證明與原本無異
中　　華　　民　　國　 110　　年　  6　　 月　　26    日
                          書  記  官  吳文琳
附記事項：
本件係依刑事訴訟法簡易程序辦理，法院簡易庭得不傳喚被告、
輔佐人、告訴人、告發人等出庭即以簡易判決處刑；被告、被害
人、告訴人等對告訴乃論案件如已達成民事和解而要撤回告訴或
對非告訴乃論案件認有受傳喚到庭陳述意見之必要時，請即另以
書狀向簡易法庭陳述或請求傳訊。
所犯法條：
中華民國刑法第305條
以加害生命、身體、自由、名譽、財產之事恐嚇他人，致生危害
於安全者，處二年以下有期徒刑、拘役或九千元以下罰金。
中華民國刑法第304條第1項
以強暴、脅迫使人行無義務之事或妨害人行使權利者，處三年以
下有期徒刑、拘役或九千元以下罰金。
前項之未遂犯罰之。